【裁判字號】    97,上訴,4536
【裁判日期】    971223
【裁判案由】    毒品危害防制條例
【裁判全文】
臺灣高等法院刑事判決                97年度上訴字第4536號
上  訴  人  臺灣板橋地方法院檢察署檢察官
被      告  甲○○
                    （另案於臺灣臺東監獄東成分監執行中）
上列上訴人因被告違反毒品危害防制條例案件，不服臺灣板橋地
方法院96年度訴字第4175號，中華民國97年7月23日第一審判決
（起訴案號：臺灣板橋地方法院檢察署96年度偵續字第404號）
，提起上訴，本院判決如下：
    主  文
上訴駁回。
    理  由
一、公訴意旨另以：被告甲○○基於轉讓第二級毒品甲基安非他
    命之犯意，於民國95年10月、11月間，在臺北縣土城市○○
    路某處、廣川醫院及中央路麥當勞速食店附近，每次轉讓約
    1克至5克之甲基安非他命予楊銘鵬，共3次。因認被告涉有
    毒品危害防制條例第8條第2項轉讓第二級毒品罪嫌號云云。
二、按犯罪事實應依證據認定之，無證據不得推定其犯罪事實；
    又不能證明被告犯罪者，應諭知無罪之判決，刑事訴訟法第
    154條、第301條第1項前段分別定有明文。再按事實之認定
    ，應憑證據，如未能發現相當證據，或證據不足以證明，自
    不能以推測或擬制之方法以為裁判基礎。又認定不利被告之
    事實，須依積極證據，苟積極證據不足為不利於被告事實之
    認定時，即應為有利於被告之認定，更不必有何有利之證據
    （最高法院30年上字第816號、40年臺上字第86號判例參照
    ）。
三、公訴人認被告涉有此部分之罪嫌，係以證人楊銘鵬於偵訊之
    供述為其主要依據。訊據被告堅詞否認有公訴人所指轉讓第
    二級毒品甲基安非他命之犯行，辯稱：伊僅幫楊銘鵬調過1
    次甲基安非他命（此部分轉讓第二級毒品犯行，業經原審判
    處有期徒刑10月，減為有期徒刑5月，如易科罰金以新台幣1
    千元折算1日確定）等語。經查：
  (一)被告於警詢中僅陳述其甲基安非他命之來源係向「楊哥」購
    買等語（第6809號偵卷第5至10頁），未曾供承是否轉讓或
    販賣甲基安非他命。而證人楊銘鵬於警詢時證述：伊自95年
    9 月間至年11月間向被告購買甲基安非他命「最少10次以上
    」，1公克買新台幣（下同）2千元，交易金額2千元至1萬元
    不等，交易地點約在臺北縣土城市○○路、廣福路或中央路
    麥當勞、郵局那，之後都是被告向伊購買甲基安非他命，伊
    並未賺被告的錢（第6809號第13頁）。惟在96年4月19日偵
    訊時則改稱：伊向被告大約購買「5、6次」，有時1、2、3
    公克，1公克2千元（第6809號第38頁）。嗣於96年10月5日
    偵訊時又改稱：伊向被告買甲基安非他命次數是「4、5 次
    」，有時伊跟他拿1、2次，他又跟伊拿1、2次等語（第404
    號偵續卷第17頁）。證人楊銘鵬就轉讓或購買的次數證述前
    後不一，已未可據信。且證人楊銘鵬於原審97年6月11日審
    理時證述：伊於95年9月間，在臺北縣土城市○○路和廣福
    路口，以1公克2千元，拜託被告幫伊調4公克甲基安非他命1
    次，就只有這1次，被告沒有賺差價，因伊自己去買也是這
    個價錢等語（原審卷第57、58頁），此次就其向被告調取甲
    基安非他命之時間、地點、被告是否賺取差價等情節，證述
    甚為明確，並與被告於原審所供，互核相符。故應以證人楊
    銘鵬於原審之證詞較為可採。
  (二)公訴人所指被告轉讓第二級毒品甲基安非他命之犯罪事實，
    除證人楊銘鵬於警詢、偵查中前後不一之證詞外，並未再舉
    出其他補強證據，足以證明被告確有轉讓第二級毒品甲基安
    非他命之犯行存在。本院亦查無其他積極證據足以證明被告
    確有公訴人所指之犯行，揆諸首開說明，應認不能證明被告
    犯罪。
四、本案經本院審理結果，認第一審以上訴人即檢察官所舉證據
    尚不足認被告有轉讓第二級毒品之犯行，自屬不能證明被告
    犯罪，依法諭知無罪判決，其認事用法，均無不當。檢察官
    上訴意旨，未提新事證，猶以證人楊銘鵬前後不一致之證詞
    為據，指摘原審判斷不當。惟此部分已詳如原判決所載，檢
    察猶執前詞提起上訴，為無理由，應予駁回。
五、被告於95年12月21日持有第二級毒品甲基安非他命5包，而
    為警查獲其於95年12月21日施用第二級毒品之事實，業經臺
    灣板橋地方法院以96年度訴字第1674號判處被告有期徒刑6
    月，減為有期徒刑3月確定，此有本院被告前案紀錄表在卷
    足憑。被告於95年12月21日持有第二級毒品之低度行為，已
    為施用之高度行為所吸收，故不另論罪，併此敘明。
據上論斷，應依刑事訴訟法第368條，判決如主文。
本案經檢察官謝英民到庭執行職務。
中    華    民    國    97    年    12    月    23    日
                  刑事第二庭審判長法  官  洪光燦
                                  法  官  李麗玲
                                  法  官  林恆吉
以上正本證明與原本無異。
如不服本判決，應於收受送達後十日內向本院提出上訴書狀，其
未敘述上訴之理由者並得於提起上訴後十日內向本院補提理由書
（均須按他造當事人之人數附繕本）。「切勿逕送上級法院」。
                                  書記官  陳盈璇
中    華    民    國    97    年    12    月    23    日


司法院資訊處製作；財團法人民間司法改革基金會備份。
